最高法院刑事判決　　　　　　九十六年度台上字第六七七九號
上 訴 人　台灣高等法院檢察署檢察官
被　　告　甲○○
上列上訴人因被告違反槍砲彈藥刀械管制條例案件，不服台灣高
等法院中華民國九十四年五月二十七日第二審判決（九十三年度
上訴字第二八一一號，起訴案號：台灣桃園地方法院檢察署九十
三年度偵字第三七一四號），提起上訴，本院判決如下：
　　主  文
上訴駁回。
    理  由
按刑事訴訟法第三百七十七條規定，上訴於第三審法院，非以判
決違背法令為理由，不得為之。是提起第三審上訴，應以原判決
違背法令為理由，係屬法定要件。如果上訴理由狀並未依據卷內
訴訟資料，具體指摘原判決不適用何種法則或如何適用不當，或
所指摘原判決違法情事，顯與法律規定得為第三審上訴理由之違
法情形，不相適合時，均應認其上訴為違背法律上之程式，予以
駁回。本件原判決認定被告甲○○於民國九十三年二月二十九日
晚間七時許，在桃園縣龜山鄉○○○○街某處，收受綽號「阿文
」之不詳姓名男子所交付可發射子彈具有殺傷力之仿WALTHER 廠
PPK/S 型半自動八釐米手槍製造之改造玩具手槍一支（槍枝管制
編號0000000000，含彈匣一個）及具有殺傷力之土造
子彈三發，未經許可而持有之。同日晚間七時至八時許，被告攜
帶該槍、彈前往桃園縣桃園市○○路「第一娃娃城」找李沛菱聊
天，適陳治吟在場，因得知桃園市「AGOGO 舞廳」槍擊案件與被
告有關，乃以電話通知彭建偉，彭建偉偕友人共四、五人趕至「
第一娃娃城」對面之刺青店。被告發現彭建偉後迅速離開，彭建
偉等人自後追趕，被告即取出上開改造玩具手槍對準彭建偉，但
為彭建偉及其友人奪下，合力制伏，報警處理等情，爰撤銷第一
審之判決，改判仍論處被告未經許可，持有可發射子彈具有殺傷
力之改造玩具手槍罪刑，已敘明其所憑之證據及認定之理由，而
以被告否認犯罪所持之辯解為不足採，予以指駁綦詳。所為論敘
，俱有卷存之證據資料可資覆按，從形式上觀察，並無判決違背
法令之情形存在。再，被告行為後，槍砲彈藥刀械管制條例已於
九十四年一月二十六日修正公布，同月二十八日生效。修正前第
十一條第四項關於「未經許可，持有、寄藏或意圖販賣而陳列第
一項所列槍砲者（即同條例第四條第一項第一款所稱「其他可發
射金屬或子彈具有殺傷力之各式槍砲」），處一年以上七年以下
有期徒刑，併科新台幣七百萬元以下罰金。」之規定，業經刪除
，另於第八條第四項增列：「未經許可，持有、寄藏或意圖販賣
而陳列第一項所列槍枝者，處三年以上十年以下有期徒刑，併科
新台幣七百萬元以下罰金。」比較新、舊法結果，以修正前第十
一條第四項之規定有利於被告。原審裁判時，上開規定業經修正
，原判決未援引刑法第二條第一項規定，為新、舊法之比較適用
，逕依槍砲彈藥刀械管制條例第十一條第四項規定，論被告以未
經許可，持有可發射子彈具有殺傷力之改造玩具手槍罪，理由之
論敘雖嫌疏略，但此項違誤，不影響原判決依其確認事實所適用
之法律，即顯然於判決無影響，依刑事訴訟法第三百八十條規定
，不得據為第三審上訴之合法理由。檢察官上訴意旨執此指摘原
判決違法，不符第三審上訴之法定要件，其上訴為違背法律上之
程式，應予駁回。
據上論結，應依刑事訴訟法第三百九十五條前段，判決如主文。
中　　華　　民　　國　九十六　年　 十二 　月　　六　　日
                      最高法院刑事第二庭
                          審判長法官  紀　俊　乾
                                法官  黃　正　興
                                法官  陳　東　誥
                                法官  林　錦　芳
                                法官  陳　晴　教
      本件正本證明與原本無異
                                      書  記  官
中　　華　　民　　國　九十六　年　 十二 　月　　七　　日
                                                Ａ
